【裁判字號】    92,抗,411
【裁判日期】    920630
【裁判案由】    偽證等
【裁判全文】
臺灣高等法院刑事裁定                              九十二年度抗字第四一一號
    抗  告  人
    即 自訴 人  乙○○
    被      告  甲○○
                丙○○
右抗告人因被告偽證等案件，不服臺灣新竹地方法院九十二年度自字第一九號，民國
九十二年五月二十一日所為裁定，提起抗告，本院裁定如左：
    主  文
抗告駁回。
    理  由
一、本件抗告意旨略謂：
  (一)原審法院未經開庭調查程序，僅憑被告陳道成、丙○○於另案審理中之證詞（臺
    灣新竹地方法院八十八年度重訴緝字第二號、台灣高等法院八十九年度上重訴第
    二七號），即認被告陳道成、丙○○犯罪嫌疑不足，駁回本件自訴，顯有違直接
    審理原則，其程序已有瑕疵。
  (二)又被告丙○○於上述另案中所製作之「新竹市警察局第三分局○二○九槍擊殺人
    案現場彈著示意」表內就著彈點及彈頭、彈殼之位置等記載，明顯違反經驗及論
    理法則，原審未予詳查，逕以「內容縱或有些許誤差，然其既係因職務上調查之
    所見所聞而為製作、證述，且與自訴人又無任何利害關係」為由，認被告丙○○
    無登載不實之主觀上故意云云，當有違誤。爰依法提起抗告，請求撤銷原裁定云
    云。
二、經查：
  (一)按刑事訴訟法第三百二十六條第三項規定，法院或受命法官於自訴案件第一次審
    判期日前訊問及調查結果，如認為案件有刑事訴訟法第二百五十二條至第二百五
    十四條之情形者，得以裁定駁回其自訴。此與須經言詞辯論之「判決」不同，不
    以言論審理為必要，書面審理亦非法之不許，合先敘明。
  (二)事實上，原審已就被告陳道成、丙○○於另案（臺灣新竹地方法院八十八年度重
    訴緝字第二號、台灣高等法院八十九年度上重訴第二七號）之訊問筆錄、扣押物
    品清單、「新竹市警察局第三分局○二○九槍擊殺人案現場彈著示意」表，皆已
    踐行書面審查之「調查」程序，縱未令被告等於法庭親為辯論，亦與刑事訴訟法
    規定之程序，並無相悖。
  (三)至於抗告人主張「新竹市警察局第三分局０二０九槍擊殺人案現場彈著示意」表
    ，不符經驗及論理法則不足採信，原審未予詳查一節，然原審既已就「新竹市警
    察局第三分局０二０九槍擊殺人案現場彈著示意」表所載內容是否有登載不實等
    之判斷基礎，已於理由中論述綦詳（原裁定第三、四頁），經核於法並無不合，
    可見抗告人所指，容有誤會。
  (四)綜上，原審就上開證據既皆已踐行調查程序，復就證據之取捨詳予論述，仍認不
    足以認定被告等有罪，依上開說明，原審裁定駁回自訴，其認事用法並無不合，
    抗告意旨指摘原裁定不當，為無理由，應予駁回。
三、據上論斷，依刑事訴訟法第四百十二條，裁定如主文。
中      華      民      國    九十二      年    六      月     三十     日
                              臺灣高等法院刑事第十四庭
                                  審判長法  官  陳  祐  輔
                                        法  官  陳  國  文
                                        法  官  洪  昌  宏
右正本證明與原本無異。
不得再抗告。
                                        書記官  廖  月  女
中      華      民      國    九十二    年      六      月     三十     日


司法院資訊處製作；財團法人民間司法改革基金會備份。
